臺灣桃園地方法院刑事判決　　　　　　　100年度易字第572號
公　訴　人　臺灣桃園地方法院檢察署檢察官
被　　　告　王朝龍
上列被告因竊盜等案件，經檢察官提起公訴（100 年度偵字第14
421 號），被告於本院準備程序進行中就被訴事實為有罪之陳述
，經告知簡式審判程序之旨，並聽取當事人之意見後，經本院裁
定進行簡式審判程序，判決如下：
    主  文
王朝龍收受贓物，累犯，處拘役伍拾日，如易科罰金，以新臺幣
壹仟元折算壹日。又侵入住宅竊盜未遂，累犯，處有期徒刑肆月
，如易科罰金，以新臺幣壹仟元折算壹日。
    事  實
一、王朝龍前因詐欺案件，經本院以98年度壢簡字第1658號刑事
    簡易判決判處有期徒刑2 月，如易科罰金，以銀元300 元即
    新臺幣900 元折算1 日確定，於民國99年5 月17日縮刑期滿
    執行完畢（於本案構成累犯）。詎仍不知悔改，明知陳國慶
    （由檢察官另案偵辦）於100 年5 月13日下午2 、3 時許，
    在桃園縣中壢市○○○路「家樂福量販店」附近所交付之桃
    園縣中壢市○○路○ 段692 巷14號住宅鑰匙2 支（為巫清田
    之子巫浚良於該日前某不詳時、日所遺失），係來路不明之
    贓物，竟仍基於收受贓物之犯意，予以收受而留供己用。嗣
    王朝龍於約2 星期後失業，竟即另意圖為自己不法之所有，
    基於竊盜之犯意，於100 年5 月21日凌晨3 時40分許，持上
    開鑰匙2 支至巫清田位於桃園縣中壢市○○路○ 段692 巷14
    號住處，以鑰匙開啟上址住處大門後侵入其內，並著手目視
    搜尋財物，惟巫清田之鄰居范桃珠已目睹王朝龍開啟上址大
    門之過程，並以電話通知巫清田報警，嗣為到場處理之員警
    當場查獲逮捕，而未得手。
二、案經巫清田訴由桃園縣政府警察局中壢分局移送臺灣桃園地
    方法院檢察署檢察官偵查起訴。
    理  由
一、按刑事訴訟法第273 條之1 第1 項規定除被告所犯為死刑、
    無期徒刑、最輕本刑為3 年以上有期徒刑之罪或高等法院管
    轄第一審案件者外，於審判期日前之準備程序進行中，被告
    先就被訴事實為有罪之陳述時，審判長得告知被告簡式審判
    程序之旨，並聽取當事人、代理人、辯護人及輔佐人之意見
    後，裁定進行簡式審判程序。經查，本件被告王朝龍被訴竊
    盜等案，非前開不得進行簡式審判程序之案件，經被告於本
    院準備程序進行中就被訴事實為有罪之陳述，且經本院告知
    被告簡式審判程序之旨，聽取被告及檢察官之意見後，爰依
    上開刑事訴訟法第273 條之1 第1 項之規定，裁定進行簡式
    審判程序，合先敘明。
二、上揭犯罪事實，業據被告王朝龍於100年5月31日檢察官訊問
    時及本院審理中坦承不諱，核與證人即被害人巫清田於警詢
    及檢察官訊問時；證人即被害人巫浚良、證人即目睹被告王
    朝龍侵入桃園縣中壢市○○路○ 段692 巷14號住宅之人范桃
    珠分別於警詢中所為證述相符，並有桃園縣政府警察局中壢
    分局扣押物品目錄表、贓物認領保管單、贓物照片、查獲現
    場照片、陳國慶指認照片等件在卷可稽。足認被告王朝龍前
    揭任意性自白與事實相符，應堪採信。綜上所述，本件事證
    明確，被告王朝龍犯行洵堪認定，應予依法論罪科刑。
三、核被告王朝龍所為，係犯刑法第349 條第1 項收受贓物罪、
    同法第321條第2項、第1項第1款侵入住宅竊盜未遂罪。至公
    訴人認被告所為，另涉犯刑法第306 條第1 項侵入住宅罪嫌
    云云，惟查，被告犯侵入住宅竊盜未遂罪，其侵入住宅之行
    為本即屬該款加重竊盜之要件，是被告該侵入住宅之行為，
    已結合於所犯加重竊盜之罪質中，核無更行構成侵入住宅罪
    之餘地，公訴人此部分所認尚有誤會，應予敘明。被告所犯
    上開收受贓物罪、侵入住宅竊盜未遂罪2 罪，犯意個別、行
    為互殊，應與分論併罰。被告前因詐欺案件，經本院以98年
    度壢簡字第1658號刑事簡易判決判處有期徒刑2 月，如易科
    罰金，以銀元300 元即新臺幣900 元折算1 日確定，於99年
    5 月17日縮刑期滿執行完畢，此有臺灣高等法院被告前案紀
    錄表1 份在卷足參，被告於前案有期徒刑執行完畢後，5 年
    內故意再犯本件有期徒刑以上之各罪，均為累犯，應依刑法
    第47條第1 項之規定，分別加重其刑。又被告雖已著手於竊
    盜行為之實行，惟尚未得手，其犯罪行為尚屬未遂，爰就其
    所犯侵入住宅竊盜未遂罪，依刑法第25條第2 項之規定，按
    既遂犯之刑減輕之，並依法先加重後減輕之。爰審酌被告素
    行非佳，且明知本案鑰匙2 支係屬贓物，猶執意收受，又其
    正值青壯，竟不思以正常管道獲取財物，而於失業後貪圖不
    勞而獲，執前開鑰匙2 支侵入住宅行竊，惡性非輕，惟念其
    所收受之鑰匙2 支嗣已由被害人領回，且於竊盜尚未得手之
    際即已為警查獲，所生危害尚非重大，犯後復坦承犯行，態
    度尚可，並其犯罪動機、目的、手段等一切情狀，分別量處
    如主文所示之刑，並均諭知易科罰金之折算標準。
據上論斷，應依刑事訴訟法第273 條之1 第1 項、第299 條第1
項前段，刑法第321 條第2 項、第1 項第1 款、第349 條第1 項
、第25條第2 項、第47條第1 項、第41條第1 項，刑法施行法第
1條之1 第1 項、第2 項前段，判決如主文。
本案經檢察官王齡梓到庭執行職務。
中    華    民    國   100    年    6     月    30    日
                  刑事第十一庭  法  官  林蕙芳
以上正本證明與原本無異。
如不服本判決應於收受判決後10日內向本院提出上訴書狀，並應
敘述具體理由。其未敘述上訴理由者，應於上訴期間屆滿後20日
內向本院補提理由書( 均須按他造當事人之人數附繕本) 「切勿
逕送上級法院」。
                                書記官  莊凱男
中    華    民    國   100    年    7     月    6     日
中華民國刑法第321條
（加重竊盜罪）
犯竊盜罪而有下列情形之一者，處 6 月以上、5 年以下有期徒
刑，得併科新臺幣 10 萬元以下罰金：
一、侵入住宅或有人居住之建築物、船艦或隱匿其內而犯之者。
二、毀越門扇、牆垣或其他安全設備而犯之者。
三、攜帶兇器而犯之者。
四、結夥三人以上而犯之者。
五、乘火災、水災或其他災害之際而犯之者。
六、在車站、埠頭、航空站或其他供水、陸、空公眾運輸之舟、
    車、航空機內而犯之者。
前項之未遂犯罰之。
中華民國刑法第349條
（普通贓物罪）
收受贓物者，處 3 年以下有期徒刑、拘役或 5 百元以下罰金。
搬運、寄藏、故買贓物或為牙保者，處 5 年以下有期徒刑、拘
役或科或併科 1 千元以下罰金。
因贓物變得之財物，以贓物論。